# 关于离岸贸易的库存账务处理

提问人：xszhang11 时间：2015-11-18 16:27:19
陈老师，您好。
请教一个问题，A和B 是同一个集团的两家公司，其中A在美国，B在中国。A生产产品通过B销售给英国的C公司，货物通过海运直接运抵英国。 A在货物越过起运港时确认收入和成本，并开发票给B。 问题是：B 是否要确认存货？
我的理解是不应该确认存货，而应该确认收入和成本。因为货物直接从美国起运港运抵英国，虽然A给B开出了发票，但由于货物在越过起运港船舷时，即可视为B已将主要的风险和所有权转给了C，而不需要考虑是FOB还是CIF。
不知这样理解是否合适，谢谢！！

回答人：chenyiwei
这涉及到对A与B、B与C之间的合同条款的理解问题，至少应当关注：（ 1 ）是否货物在船运途中，B公司承担了货物的毁损、灭失风险？（ 2 ）这两份合同是否为B分别与A、C独立谈判的？如果不是，则引入B作为中间商的理由是什么？